# 如何确认使用权资产

提问人：草莓安 DP2 时间：2022-02-24 16:55:23
请教陈版主：
公司在欧美国家设立了多个仓库销售点，关于如何确认使用权资产现有 3 个问题：
1 、租赁内涵率的适用问题，是用国内的同期借款利率还是国外的同期借款利率，如果这些销售公司账面几乎没有借款，日常流动资金的使用通常靠国内母公司给予的支持（包括向母公司采购货款而不支付大额款项），是否可以使用国内的借款利率
2 、折现期，各销售网点的仓库有些月付、有些季付或者年付，是否可以直接使用简化处理，全部按照月付，按月折现率算使用权资产。
3 、国外公司如美国，租赁仓库的同时会产生大量的物业管理费、保险费、杂费等，这部分金额不小，是否需要跟房租一起作为计算使用权资产的依据，这部分费用还挺大的，一年有近 1000万元人民币的费用。个人觉得是不需要计算使用权资产的。

回答人：chenyiwei
1 、应考虑该境外销售子公司的记账本位币（功能货币）的借款利率。记账本位币应根据《企业会计准则第 19 号——外币折算》相关规定确定。
2 、也可以，即全部折算到月利率。
3 、物业管理费、保险费、杂费等不纳入使用权资产和租赁负债，发生时直接费用化处理即可。